【裁判字號】    99,裁,1755
【裁判日期】    990812
【裁判案由】    虛報進口貨物
【裁判全文】
最  高  行  政  法  院  裁  定
                                      99年度裁字第1755號
上  訴  人  天崧企業有限公司
代  表  人  甲○○
被 上訴 人  財政部基隆關稅局
代  表  人  蔡秋吉
訴訟代理人  丙○○
上列當事人間虛報進口貨物事件，上訴人對於中華民國99年4月8
日臺北高等行政法院98年度簡字第609號判決，提起上訴，本院
裁定如下：
    主  文
上訴駁回。
上訴審訴訟費用由上訴人負擔。
    理  由
一、按對於適用簡易程序之裁判提起上訴，須經本院許可。前項
    許可，以訴訟事件所涉及之法律見解具有原則性者為限，行
    政訴訟法第235條定有明文。所謂法律見解具有原則性，係
    指該訴訟事件所涉及之法律問題意義重大，而有加以闡釋之
    必要而言。
二、上訴人委由宜大報關行於民國97年5月5日向被上訴人報運進
    口中國大陸產製SWEET POTATO RESIDUE POWDER（CRUDE）地
    瓜渣粉乙批（進口報單號碼：第AA/97/1800/0080號），原
    申報稅則第2303.10.00號，稅率2%，經被上訴人查驗結果，
    貨名更正為SWEET POTATO RESIDUE POWDER（CRUDE）地瓜澱
    粉，改歸列稅則第1108.19.90號，稅率15%，乃認定上訴人
    涉有虛報進口貨物名稱，偷漏關稅情事，爰依據海關緝私條
    例第37條第1項、第44條、加值型及非加值型營業稅法第51
    條規定，處所漏關稅額2倍之罰鍰計新臺幣（下同）47,242
    元，並追徵進口稅款計37,702元（包括進口稅27,255元、營
    業稅10,447元）。上訴人不服，申請復查，未獲變更，提起
    訴願，亦遭決定駁回，遂向原審法院提起行政訴訟。經原審
    法院適用簡易程序判決駁回上訴人之訴，上訴人不服，提起
    上訴，其意旨略以：原判決採信被上訴人主張，以稅則號別
    或註內未另行規定，按海關進口稅則解釋準則三（乙）規定
    ：混合物、由不同材料或組件組成之組合物或零售之成套之
    貨物，其不能依準則三（甲）歸類者，在本準則可適用之範
    圍內，應按照實質上構成該項貨品主要特徵所用之材料或組
    件分類，認定系爭來貨，並以其澱粉含量為72.42%，雖仍含
    有甘藷之其他成分如纖維質或蛋白質等，惟其澱粉實質上構
    成該項貨品主要成分，自應按甘藷澱粉歸列稅則第1108.19.
    90號，原判決有適用法令之違誤。又上訴人已提出「實驗貨
    物經加水加熱後，未形成澱粉糊」之特性試驗及財團法人食
    品工業發展研究所之試驗報告，甚且以肉眼觀察報運進口之
    「粉」的「顏色」，已得明白判定該貨物為「甘藷渣粉」，
    上訴人申報貨名為「地瓜渣粉」並無虛報貨名云云。本院經
    核上訴意旨，乃上訴人以其對法律上見解之歧異，就原審取
    捨證據、認定事實、適用法律之職權行使，指摘其為不當，
    且無涉法律見解具有原則上之重要情事，有由本院統一法律
    上意見或確認其意見之必要情形。上訴人提起上訴，不合首
    揭規定，不應許可，其上訴難謂合法，應予駁回。
三、據上論結，本件上訴為不合法。依行政訴訟法第249條第1項
    前段、第104條、民事訴訟法第95條、第78條，裁定如主文
中    華    民    國    99    年    8     月    12    日
                    最高行政法院第六庭
                        審判長法官  吳  明  鴻
                              法官  林  茂  權
                              法官  侯  東  昇
                              法官  劉  介  中
                              法官  黃  秋  鴻

以  上  正  本  證  明  與  原  本  無  異
中    華    民    國    99    年    8     月    13    日
                              書記官  王  福  瀛

司法院資訊處製作；財團法人民間司法改革基金會備份。
